臺灣臺南地方法院刑事裁定
111年度聲再字第5號
聲  請  人  
即受判決人  楊竣凱



上列聲請人因違反槍砲彈藥刀械管制條例案件，對於本院110年
度訴字第134號確定判決聲請再審，本院裁定如下：
    主  文
再審之聲請駁回。
    理  由
一、本件聲請人聲請再審意旨略以聲請人即受判決人（以下簡稱
    聲請人）楊竣凱因違反槍砲彈藥刀械管制條例案件經本院判
    處有期徒刑1年8月之刑期。惟該案偵查期間，因聲請人患有
    身心障礙，不善言語表達，無法確實陳述個人意見。該案槍
    枝來源為蔡吉村所交付，蔡吉村交付該槍時以鞋盒裝，聲請
    人並未察看，就放置在住所，事後察看發現為違禁物，即持
    向警局報案，員警偵辦時卻將槍枝罪名轉嫁為聲請人自動上
    繳，致聲請人蒙受不白之冤。爰依刑事訴訟法第420條第6款
    規定聲請再審等語。
二、按有罪之判決確定後，有因發現新事實或新證據，單獨或與
    先前之證據綜合判斷，足認受有罪判決之人應受無罪、免訴
    、免刑或輕於原判決所認罪名之判決情形者，為受判決人之
    利益，得聲請再審。新事實或新證據，指判決確定前已存在
    或成立而未及調查斟酌，及判決確定後始存在或成立之事實
    、證據。刑事訴訟法第420條第1項第6款、第3項分別定有明
    文。又按刑事訴訟程序得據為受判決人之利益聲請再審之新
    事實、新證據，依刑事訴訟法第420條第1項第6款、第3項規
    定，固不以有罪判決確定前已存在或成立，而未及調查斟酌
    者為限，其在判決確定後始存在或成立之事實、證據，亦屬
    之。然新事實、新證據仍須於單獨觀察，或與先前之證據綜
    合判斷後，得以合理相信其足以動搖原確定之有罪判決，使
    受有罪判決之人應受無罪、免訴、免刑或輕於原判決所認罪
    名之判決者，始足當之。如聲請再審之原因，僅係對原確定
    判決認定事實之爭辯，或對原確定判決採證認事職權之行使
    ，任意指摘，或對法院依職權取捨證據持相異評價，即使審
    酌上開證據，亦無法動搖原確定判決，應認不符合前開得提
    起再審之規定（最高法院111年度台抗字第278號裁定參照）
    。
三、經查，聲請人雖主張上開案件偵查期間，因患有身心障礙，
　　不善言語表達，無法確實陳述個人意見。惟本件係聲請人於
    民國109年8月17日22時40分許騎乘機車攜扣案之槍枝、子彈
    至臺南市政府警察局歸仁分局關廟分駐所自首（警卷第10頁
    ），足認聲請人對於持有槍枝、子彈係違法行為顯有足夠之
    辨識能力，且可依其辨識而行為（自首）。再者，被告於警
    詢中除交待槍枝來源外，並稱原來大目（蔡吉村）寄放子彈
    有6顆，他有到住處對面田地試射2發，所以只剩4顆（警卷
    第10至11頁）；於偵查中亦供稱他本來以為是假的（槍枝、
    子彈），後來（109年）3、4月間他有拿到住處對面田地試
    射2發，他感是真的，所以才剩下4顆子彈（偵卷第28頁）。
    又於本院審理中，聲請人有辯護人為其辯護，仍坦承其於警
    詢、偵查及準備程序中之供述均實在（訴134號卷第125至12
    6頁）。此外，聲請人於上開案件審理中已提出診斷證明書
    ，並辯論時主張其患有精神疾病（訴134號卷第77頁、127頁
    ）。
四、綜上所述，本件聲請人聲請再審僅係對原確定判決認定事實
    之爭辯，並無其他新事實、新證據。本件並無因發現新事實
    或新證據，單獨或與先前之證據綜合判斷，足認受有罪判決
    之人應受無罪、免訴、免刑或輕於原判決所認罪名之判決之
    情形。依照前揭說明，自不得據以聲請再審，本件再審為無
    理由。
五、據上論據，應依刑事訴訟法第434條第1項，裁定如主文。
中　　華　　民　　國　　111 　年　　8 　　月　　29　　日
　　　　　　　　　刑事第一庭審判長法　官　 梁淑美
　　　　　　　　　
　　　　　　　　　                法　官   陳品謙
　　　　　　　　　　　　　　　　　
　　　　　　　　　　　　　　　　　法　官   鄭文祺
以上正本證明與原本無異。
如不服本裁定，應於收受送達後5日內向本院提出抗告狀。（應
附繕本）
　　　　　　　　　　　　　　　　　書記官　 黃政偉　　　
中　　華　　民　　國　　111 　年　　8 　　月　　30　　日